【裁判字號】    97,訴,153
【裁判日期】    970709
【裁判案由】    營利事業所得稅
【裁判全文】
臺中高等行政法院裁定
                                       97年度訴字第153號
原      告  新佳產物保險代理人有限公司
代  表  人  甲○○
被      告  財政部台灣省中區國稅局
代  表  人  乙○○
訴訟代理人  丙○○
上列當事人間因營利事業所得稅事件，原告不服財政部中華民國
97年2月25日台財訴字第09700011870號訴願決定，提起行政訴訟
，本院裁定如下：
    主  文
原告之訴駁回。
訴訟費用由原告負擔。
    理  由
一、按撤銷訴訟須經依訴願法提起訴願而不服其決定，始得依行
    政訴訟法第4條第1項之規定提起。又按訴願之提起，應自行
    政處分達到或公告期滿之次日起30日內為之；訴願事件，提
    起訴願逾法定期間或未於訴願法第57條所定期間內補送訴願
    書者，應為不受理之決定，分別為訴願法第14條第1項及第
    77條第2款所明定。是逾期始提起訴願，遭訴願機關為不受
    理之決定，再提起撤銷訴訟，自屬起訴不合法。
二、本件原告因營利事業所得稅事件，係於民國96年11月14日收
    受被告96年11月7日中區國稅法一字第0960042198號復查決
    定書，此有送達證書附卷（原處分卷第54頁）可稽。又原告
    設址在彰化縣，依訴願法第16條第1項規定應扣除在途期間5
    日，核計其提起訴願之30日法定不變期間，自96年11月15日
    起算，迄96年12月19日（星期三）即已屆滿，而原告卻遲至
    96年12月20日始向被告提起訴願，亦有訴願申請書收文日戳
    可佐（訴願卷第20頁），而依訴願法第14條第3項規定，訴
    願之提起，以原行政處分機關或受理訴願機關實際收受訴願
    書之日期為準，則本件訴願之提起，自已逾首開法定不變期
    間。原告雖主張復查決定書之送達證書上有2個郵戳，其一
    為96年11月14日19時（亦即該送達證書於晚間7時仍在郵局
    內部分件作業中），然送達時間卻註記為96年11月14日11
    時30分，顯屬矛盾不實，是原告並未逾越提起訴願之期限乙
    節。惟查，上開送達證書業已記載送達時間為96年11月14
    日11時30分，並由原告代表人本人簽收，顯示本件被告復查
    決定書已於此時合法送達於原告，至送達證書上之二郵戳，
    所示日期時間分別為96年11月14日19時及96年11月13日16
    時，經本院函台灣郵政股份有限公司彰化郵局關於該送達證
    書上所蓋2只郵戳之用意，該局函稱（本院卷48頁）該2郵戳
    其一為本轄彰化光復路郵局96年11月13日收寄時蓋用之郵戳
    ，另一係本轄投遞單位96年11月14日妥投後蓋用之郵戳等語
    ，又按郵政單位於96年11月13日16時收寄被告復查決定，96
    年11月14日11時30分送達於原告代表人後，因妥投後蓋上96
    年11月14日19時之郵戳，其時間順序並未有違事理，是原告
    上開主張，並非可採，本件訴願決定以其訴願已逾法定不變
    期間，不予受理，並無不合。本件原告起訴未經合法之訴願
    程序，依首開規定，於法不合，應予駁回。
三、依行政訴訟法第107條第1項第10款、第104條，民事訴訟法
    第95條、第78條，裁定如主文。
中    華    民    國    97    年    7     月    9     日
              臺中高等行政法院第四庭
                        審判長法  官  沈  應  南
                              法  官  林  秋  華
                              法  官  許  武  峰
以上正本證明與原本無異。
如不服本裁定，應於裁定送達後10日內以書狀敘明理由，經本院
向最高行政法院提起抗告（須依對造人數附具繕本）。
中    華    民    國    97    年    7     月    9     日
                              書記官  莊  啟  明


司法院資訊處製作；財團法人民間司法改革基金會備份。
